臺灣雲林地方法院民事判決
111年度訴字第382號
原      告  顏振豊  
訴訟代理人  陳銘傑律師
被      告  徐柳雪  
            張哲夫  
            徐麗玲  

            游徐美卿

            李素治  

            徐明群  
            徐明雄  
            徐麗卿  

            梁美玲  

            梁永和  

            梁宥如  
            梁開福  
            王開國  

            王開民  
            王開群  

            徐文松  
            徐文章  

            簡雅琴  

            簡敏娜  
            簡淑錦  

            簡千琪  
            簡僬璘  

            簡君潔  

上列當事人間請求拆屋還地事件，本院於民國111年8月18日言詞
辯論終結，判決如下：
    主      文
一、被告徐柳雪、徐麗玲、游徐美卿、李素治、徐明群、徐明雄
    、徐麗卿、梁美玲、梁永和、梁宥如、梁開福、王開國、王
    開民、王開群、徐文松、徐文章、簡雅琴、簡敏娜、簡淑錦
    、簡千琪、簡僬璘、簡君潔應將坐落雲林縣○○鄉○○段○○○地
    號土地上如雲林縣斗南地政事務所民國一一一年六月二二日
    土地複丈成果圖所示編號Ｂ部分面積九三點五三平方公尺及
    編號Ｄ部分面積四點六四平方公尺之地上物拆除，並將占用
    土地返還原告。
二、被告張哲夫應將坐落雲林縣○○鄉○○段○○○地號土地上如雲林
    縣斗南地政事務所民國一一一年六月二二日土地複丈成果圖
    所示編號Ｃ部分面積三點三一平方公尺之地上物拆除，並將
    占用土地返還原告。
三、訴訟費用由被告張哲夫負擔百分之三，由其餘被告連帶負擔
    百分之九十七。
四、本判決第一項於原告以新臺幣貳拾陸萬貳仟元為被告徐柳雪
    、徐麗玲、游徐美卿、李素治、徐明群、徐明雄、徐麗卿、
    梁美玲、梁永和、梁宥如、梁開福、王開國、王開民、王開
    群、徐文松、徐文章、簡雅琴、簡敏娜、簡淑錦、簡千琪、
    簡僬璘、簡君潔供擔保後，得為假執行。
五、本判決第二項得假執行。
    事實及理由
壹、程序方面：
    被告徐柳雪、游徐美卿、李素治、徐明群、徐明雄、徐麗卿
    、梁美玲、梁永和、梁宥如、梁開福、王開國、王開民、王
    開群、簡雅琴、簡敏娜、簡千琪、簡僬璘、簡君潔經合法通
    知，均未於言詞辯論期日到場，核無民事訴訟法第386條各
    款所列情形，經依原告聲請，由其一造辯論而為判決。
貳、實體方面：
一、原告起訴主張：坐落雲林縣○○鄉○○段000地號土地（下稱系
    爭土地）為原告所有，訴外人徐傳送所有門牌號碼雲林縣○○
    鄉○○村○○路0號（下稱和平路8號）房屋無權占用系爭土地如
    雲林縣斗南地政事務所（下稱斗南地政）民國111年6月22日
    土地複丈成果圖（下稱附圖）所示編號B部分面積93.53平方
    公尺及編號D部分面積4.64平方公尺；被告張哲夫所有門牌
    號碼雲林縣○○鄉○○村○○路00號（下稱和平路12號）房屋無權
    占用系爭土地如附圖所示編號C部分面積3.31平方公尺。而
    徐傳送已於起訴前之81年9月1日死亡，被告徐柳雪、徐麗玲
    、游徐美卿、李素治、徐明群、徐明雄、徐麗卿、梁美玲、
    梁永和、梁宥如、梁開福、王開國、王開民、王開群、徐文
    松、徐文章、簡雅琴、簡敏娜、簡淑錦、簡千琪、簡僬璘、
    簡君潔（下稱被告徐柳雪等人）為徐傳送之繼承人，為此請
    求被告拆屋還地，並聲明：如主文第一、二項所示；原告願
    供擔保請准宣告假執行。
二、被告張哲夫、徐麗玲、徐文松、徐文章、簡淑錦均到庭表示
    同意將占用之系爭土地返還原告，被告徐柳雪、游徐美卿、
    李素治、徐明群、徐明雄、徐麗卿、梁美玲、梁永和、梁宥
    如、梁開福、王開國、王開民、王開群、簡雅琴、簡敏娜、
    簡千琪、簡僬璘、簡君潔則均未於言詞辯論期日到場，亦未
    提出書狀為任何聲明或陳述。
三、本院之判斷：
  ㈠被告張哲夫部分：
　　按當事人於言詞辯論時為訴訟標的之認諾者，應本於其認諾
    為該當事人敗訴之判決，民事訴訟法第384條定有明文。又
    被告既於言詞辯論時為訴訟標的之認諾，法院即應不調查原
    告所主張為訴訟標的之法律關係是否果屬存在，而以認諾為
    該被告敗訴之判決基礎（最高法院45年度台上字第31號判決
    意旨參照）。經查，本件原告主張被告張哲夫所有之和平路
    12號房屋無權占用系爭土地如附圖編號C所示之事實，已據
    被告張哲夫於本院111年8月18日言詞辯論期日為訴訟標的之
    認諾，依前開說明，自應為被告張哲夫敗訴之判決。從而，
    原告請求被告張哲夫應將系爭土地上如附圖所示編號C部分
    面積3.31平方公尺之地上物拆除，並將占用土地返還原告，
    為有理由，應予准許。
  ㈡被告徐柳雪等人部分：　　
　　⒈查系爭土地為原告所有之事實，已據原告提出系爭土地登
      記第一類謄本為證（見本院調字卷第15-17頁），此部分
      事實堪以認定。又徐傳送所有之和平路8號房屋無權占用
      系爭土地如附圖所示編號B部分面積93.53平方公尺及編號
      D部分面積4.64平方公尺，徐傳送已於81年9月1日死亡，
      被告徐柳雪等人為徐傳送之繼承人等情，業經本院會同原
      告及斗南地政測量員履勘現場屬實，有本院111年5月9日
      勘驗筆錄及現場照片、斗南地政111年6月22日雲南地二字
      第1110300098號函所檢送之土地複丈成果圖及徐傳送之繼
      承系統表、全戶謄本手抄簿、繼承人之戶籍謄本在卷可明
      （見本院調字卷第336-341、344-346、79-89、117-161頁
      ），且為被告徐麗玲、徐文松、徐文章、簡淑錦所是認。
      另被告徐柳雪、游徐美卿、李素治、徐明群、徐明雄、徐
      麗卿、梁美玲、梁永和、梁宥如、梁開福、王開國、王開
      民、王開群、簡雅琴、簡敏娜、簡千琪、簡僬璘、簡君潔
      就原告主張其等所有之地上物無權占用系爭土地之事實，
      均已於相當時期受合法之通知，卻未於言詞辯論期日到場
      爭執，亦未提出書狀為反對之陳述，依民事訴訟法第280
      條第3項準用同條第1項之規定，應視同自認。是以，原告
      主張被告徐柳雪等人公同共有之和平路8號房屋無權占用
      系爭土地之事實，亦堪信屬實。
　　⒉按所有人對於無權占有或侵奪其所有物者，得請求返還之
      ，對於妨害其所有權者，得請求除去之；繼承人自繼承開
      始時，除本法另有規定外，承受被繼承人財產上之一切權
      利、義務，但權利、義務專屬於被繼承人本身者，不在此
      限；繼承人有數人時，在分割遺產前，各繼承人對於遺產
      全部為公同共有，民法第767條第1項前段及中段、第1148
      條第1項、第1151條分別定有明文。從而，原告本於所有
      權人之地位，請求被告徐柳雪等人應將系爭土地上如附圖
      所示編號B部分面積93.53平方公尺及編號D部分面積4.64
      平方公尺之地上物拆除，並將占用土地返還原告，為有理
      由，應予准許。
四、綜上所述，原告依據民法第767條第1項前段及中段之規定，
    請求被告徐柳雪等人應將系爭土地上如附圖所示編號B部分
    面積93.53平方公尺及編號D部分面積4.64平方公尺之地上物
    拆除，並將占用土地返還原告；請求被告張哲夫應將系爭土
    地上如附圖所示編號C部分面積3.31平方公尺之地上物拆除
    ，並將占用土地返還原告，均為有理由，應予准許。
五、原告表示願意提供擔保，請准宣告假執行，就被告徐柳雪等
    人部分，與法律規定相符，所以斟酌後定相當的擔保金額宣
    告之。就被告張哲夫部分，依民事訴訟法第389條第1項第1
    款「本於被告認諾所為之判決，法院應依職權宣告假執行」
    之規定，應由本院依職權宣告假執行。
六、本件為判決之基礎已臻明確，兩造其餘之攻擊或防禦方法及
    證據，經本院斟酌後，認為均不足以影響本判決之結果，亦
    與本件爭點無涉，自無逐一詳予論駁之必要，併此說明。
七、訴訟費用負擔之依據：民事訴訟法第78條、第85條第1項但
    書、第85條第2項。
中　　華　　民　　國　　111 　年　　8 　　月　　30　　日
                  民事第二庭    法  官  蔡碧蓉

以上正本係照原本作成。
如對本判決上訴，須於判決送達後20日內向本院提出上訴狀（須
附繕本）。如委任律師提起上訴者，應一併繳納上訴審裁判費。
中　　華　　民　　國　　111 　年　　8 　　月　　30　　日
                                書記官　鄭蕉杏